---
title: "Situation epidemiologique de Beni"
date: "`r format(Sys.Date(), '%d %b %Y')`"
header-includes:
  - \usepackage{booktabs}
  - \usepackage{longtable}
  - \usepackage{array}
  - \usepackage{multirow}
  - \usepackage[table]{xcolor}
  - \usepackage{wrapfig}
  - \usepackage{float}
  - \usepackage{colortbl}
  - \usepackage{pdflscape}
  - \usepackage{tabu}
  - \usepackage{threeparttable}
  - \usepackage[normalem]{ulem}
always_allow_html: yes
---

```{r, cache=FALSE, message=FALSE, echo=FALSE, warning=FALSE, results='hide'}
knitr::opts_chunk$set(
  fig.height=6, fig.width=10, 
  cache=FALSE, message=FALSE, echo=FALSE, warning=FALSE, results='asis'
)
```

```{r}
# options(kableExtra.latex.load_packages = FALSE)
options(knitr.table.format = "latex")
library(kableExtra)
library(knitr)
library(lubridate)
library(janitor)
library(tidyverse)

theme_set(
  theme_classic(base_family = "Palatino") +
    theme(axis.text.x = element_text(angle = 90, vjust = .5, hjust = 1))
)
```


```{r}
df_beni <-
  df_beni() %>% 
  janitor::clean_names() %>%
  mutate_at(vars(matches('date_onset$|date_report|date_isolation_current')), as_date) %>%
  filter(
    epi_case_def %in% c(1, 2),
    sc_res %in% c('BENI', "KALUNGUTA")
  ) %>%
  mutate(
    age = age %>% as.numeric(),
    age_group =
      case_when(
        age %>% between(0, 4) ~ "<5 ans",
        age %>% between(5, 14) ~ "5-14 ans",
        age %>% between(15, 24) ~ "15-24 ans",
        age %>% between(25, 34) ~ "25-34 ans",
        age %>% between(35, 44) ~ "35-44 ans",
        age %>% between(45, 59) ~ "45-59 ans",
        age %>% between(60, 99) ~ "60 ans +"
      ) %>%
      fct_relevel("<5 ans", "5-14 ans", "15-24 ans", "25-34 ans", "35-44 ans", "45-59 ans", "60 ans +"),
    sex =
      case_when(
        gender %in% 1 ~ 'M',
        gender %in% 2 ~ 'F',
        TRUE ~ NA_character_
      ),
    epi_case_def =
      case_when(
        epi_case_def %in% 1 ~ 'Confirmé',
        epi_case_def %in% 2 ~ 'Probable',
        TRUE ~ NA_character_
      ) %>%
      as_factor(),
    status_as_of_current_date = status_as_of_current_date %>% as_factor(),
    date = date_onset,
    aire_de_sante = parish_res,
    quarter = village_res
  )
```

```{r}
## Set colour palettes
cols <- 
  c(
    "Confirmé" = "#D73027", "Probable" = "orange",
    "Décédé" = "#D73027", "Vivant" = "#1A9850",
    "Invalidées" = "orange", "Validées" = "steelblue",
    "Inconnu" = 'lightgrey'
  )

## Plotting functions
### Histogram
plot_beni_hist <- function(data = df_beni, fill_var){
  
  fill_var <- enquo(fill_var)
  
  ggplot(data) +
    aes(date, fill = !!fill_var %>% fct_rev) +
    geom_histogram(alpha = .8, binwidth = 1) +
    scale_x_date("Date", date_breaks = '7 day', date_minor_breaks = '1 day', date_labels = '%b %d') +
    scale_y_continuous(
      name = 'No. cases',
      breaks = scales::pretty_breaks()
    ) +
    scale_fill_manual(
      name = 'Legend',
      values = cols,
      na.value = "lightgrey"
    )
  
}

### Bar charts
plot_beni_bar <- function(data = df_beni, fill_var, geo_var = aire_de_sante){
  
  fill_var <- enquo(fill_var)
  geo_var <- enquo(geo_var)
  geo_name <- quo_name(geo_var)
  
  data %>%
    arrange(!!geo_var) %>%
    mutate(
      !!geo_name :=
        replace_na(!!sym(geo_name), "INCONNU") %>%
        fct_inorder() %>%
        fct_relevel("INCONNU", after = Inf)
    ) %>%
    ggplot() +
    aes(!!geo_var %>% fct_rev, fill = !!fill_var %>% fct_rev) +
    geom_bar(alpha = .8) +
    coord_flip() +
    scale_x_discrete(
      case_when(
        geo_name %in% c('aire_de_sante', 'as') ~ "Aire de santé",
        geo_name %in% 'quarter' ~ "Quartier",
        TRUE ~ NA_character_
      )
    ) +
    scale_y_continuous(
      name = 'No. cases',
      breaks = scales::pretty_breaks()
    ) +
    scale_fill_manual(
      name = 'Legend',
      values = cols,
      na.value = "lightgrey"
    ) +
    theme(
      axis.text.x = element_text(angle = 0, hjust = .5)
    )
  
}

# Age pyramid
make_age_pyramid <- function(data, age_grp_var, sex_var, x_axis_breaks, make_age_cat = FALSE) {
  
  age_grp_var <- enquo(age_grp_var)
  sex_var <- enquo(sex_var)
  
  age_cat <- function(x, lower = 0, upper, by = 10, sep = "-", above.char = "+") {
    
    labs <- 
      c(paste(seq(lower, upper - by, by = by),
              seq(lower + by - 1, upper - 1, by = by),
              sep = sep),
        paste(upper, above.char, sep = ""))
    
    cut(floor(x), breaks = c(seq(lower, upper, by = by), Inf),
        right = FALSE, labels = labs)
    
  }
  
  if(make_age_cat %in% TRUE) {
    
    data <- 
      data %>% 
      mutate(quo_name(age_grp_var) := !!age_grp_var %>% age_cat(by = 5, upper = 70))
    
  }
  
  y_axis_extent <-
    data %>% 
    count(!!age_grp_var, !!sex_var) %>% 
    top_n(1, wt = n) %>% 
    pull(n) %>% 
    plyr::round_any(x_axis_breaks, f = ceiling) %>% 
    seq(-., ., x_axis_breaks)
  
  males <- data %>% filter(str_detect(!!sex_var, regex("^m", ignore_case = TRUE)))
  females <- data %>% filter(str_detect(!!sex_var, regex("^f", ignore_case = TRUE)))
  
  data %>% 
    ggplot() +
    aes(x = !!age_grp_var, fill = !!sex_var) +
    geom_bar(data = males, aes(y = ..count.. * (-1))) + 
    geom_bar(data = females) + 
    scale_x_discrete(drop = FALSE) +
    scale_y_continuous(breaks = y_axis_extent, labels = abs(y_axis_extent)) +
    coord_flip() +
    theme(axis.text.x = element_text(angle = 0, hjust = .5))
  
}

date_min <- min(df_beni$date_report, na.rm = TRUE) %>% format('%d %b %Y')
date_max <- max(df_beni$date_report, na.rm = TRUE) %>% format('%d %b %Y')
date_range <- str_c(date_min, date_max, sep = " - ")
```

##	Type de cas par date de début de symptômes, Béni, `r date_range`
```{r}
plot_beni_hist(fill_var = epi_case_def)
```

##	Type de cas par tranche d'âge et date de début de symptômes, Béni, `r date_range`
```{r}
df_beni %>% 
  mutate(
    age_group2 = 
      case_when(
        age >= 15 ~ "15 ans +",
        TRUE ~ age_group %>% as.character()
      ) %>% 
      fct_relevel("<5 ans", "5-14 ans", "15 ans +")
  ) %>% 
  plot_beni_hist(fill_var = epi_case_def) +
  facet_wrap(~ age_group2, ncol = 1)
```


## Courbe épidémiologique par état à l’arrivée, Beni, `r date_range`
```{r}
plot_beni_hist(fill_var = status_as_of_current_date)
```

## Répartition des cas (confirmés et probables) par sexe et tranches d’âge, Beni, `r date_range`
```{r}
## Age & sex distribution
make_age_pyramid(data = df_beni, age_grp_var = age_group, sex_var = sex, x_axis_breaks = 2)
```

## Répartition des cas par Aire de Santé, Beni, `r date_range`
```{r}
plot_beni_bar(fill_var = epi_case_def)
```

## Répartition des cas par état à l’arrivée et par Aire de Santé, Beni, `r date_range`
```{r}
plot_beni_bar(fill_var = status_as_of_current_date)
```

```{r}
# Restrict data to past 21 days
latest_case <- max(df_beni$date_report, na.rm = TRUE)

df_beni_21 <-
  df_beni %>% 
  filter(date_onset < latest_case & date_onset >= latest_case - 21)

date_min_21 <- min(df_beni_21$date_report, na.rm = TRUE) %>% format('%d %b %Y')
date_max_21 <- max(df_beni_21$date_report, na.rm = TRUE) %>% format('%d %b %Y')
date_range_21 <- str_c(date_min_21, date_max_21, sep = " - ")
```

## Cas par Aire de santé les 21 derniers jours (`r date_range_21`)
### By date of onset and case definition
```{r}
plot_beni_bar(data = df_beni_21, fill_var = epi_case_def)
```

### By date of onset and current status
```{r}
plot_beni_bar(data = df_beni_21, fill_var = status_as_of_current_date)
```

### By date of notification and case definition
```{r}
plot_beni_bar(data = df_beni_21, fill_var = epi_case_def)
```

### By date of notification and current status
```{r}
plot_beni_bar(data = df_beni_21, fill_var = status_as_of_current_date)
```

<!-- Alerts -->
```{r}
df_alerts <-
  # readxl::read_excel(excel_file_alerts, sheet = 'Log alertes', skip = 4) %>%
  df_alerts() %>% 
  mutate(date = date %>% as_date())

latest_alert <- max(df_alerts$date, na.rm = TRUE)
  
df_alerts <-
  df_alerts %>% 
  filter(date >= latest_alert - 21) %>% 
  select(date, as, quarter, ccs, statut_initial) %>% 
  replace_na(list(statut_initial = 'Inconnu')) %>% 
  mutate(
    validated = 
      case_when(
        ccs %in% c("Cas suspect", "Décès suspect") ~ 'Validées',
        # ccs %in% "Invalidée" ~ 'Invalidées',
        is.na(ccs) | ccs %in% "Selectionnez" ~ "Inconnu",
        # TRUE ~ NA_character_
        TRUE ~ 'Invalidées'
      ) %>% 
      fct_relevel(c("Validées", "Invalidées", "Inconnu")),
    statut_initial = 
      statut_initial %>% 
      fct_relevel(c("Vivant", "Décédé", "Inconnu"))
  )

date_min_alert <- min(df_alerts$date, na.rm = TRUE) %>% format('%d %b %Y')
date_max_alert <- max(df_alerts$date, na.rm = TRUE) %>% format('%d %b %Y')
date_range_alert <- str_c(date_min_alert, date_max_alert, sep = " - ")
```

# Alerts pendant les 21 derniers jours (`r date_range_alert`)
## Nombre d’alertes notifiés par status de validation
```{r}
plot_beni_hist(data = df_alerts, fill_var = validated)
```

## Nombre d’alertes notifiés par status du cas
```{r}
plot_beni_hist(data = df_alerts, fill_var = statut_initial)
```

## Alertes par status de validation, par Aire de santé
```{r}
plot_beni_bar(data = df_alerts, fill_var = validated, geo_var = as)
```

## Alertes par status du cas, par Aire de santé
```{r}
plot_beni_bar(data = df_alerts, fill_var = statut_initial, geo_var = as)
```

## Alertes par status du cas, par Aire de santé
```{r}
plot_beni_bar(data = df_alerts, fill_var = validated, geo_var = quarter)
```

## Alertes par status du cas, par quartier
```{r}
plot_beni_bar(data = df_alerts, fill_var = statut_initial, geo_var = quarter)
```

# ANALYSE RAPIDE ZONE BENI BASE EPI VHF A LA DATE DU `r date_max`

## Répartition cas probable / confirmés, zone sanitaire de Beni (RDC), `r date_range`

```{r}
tab_case_def <- 
  df_beni %>% 
  count(epi_case_def) %>% 
  adorn_totals("row")

tab_case_def %>% 
  left_join(
    tab_case_def %>% 
      adorn_percentages('col') %>% 
      adorn_pct_formatting(),
    by = 'epi_case_def'
  ) %>% 
  set_names(
    'Case def.', 'No.', '%'
  ) %>%
  kable(booktabs = TRUE) %>% 
  kable_styling(latex_options = c("striped", "hold_position", "repeat_header"))
```

## Répartition sexe probable / confirmés, zone sanitaire de Beni (RDC), `r date_range`
```{r}
tab_case_def_sex <-
  df_beni %>% 
  count(epi_case_def, sex) %>% 
  spread(epi_case_def, n) %>% 
  adorn_totals("row")

tab_case_def_sex %>% 
  left_join(
    tab_case_def_sex %>% 
      adorn_percentages('col') %>% 
      adorn_pct_formatting(),
    by = c('sex')
  ) %>% 
  select(Sex = 1, N = 2, `%` = 4, N = 3, `%` = 5) %>% 
  kable(booktabs = TRUE) %>% 
  kable_styling(latex_options = c("striped", "hold_position", "repeat_header")) %>% 
  add_header_above(c(" " = 1, "Confirmé" = 2, "Probable" = 2))
```

## Paramètres liés aux âges des cas probables / confirmés, zone sanitaire de Beni (RDC), `r date_range`

```{r}
quantile(df_beni$age, na.rm = TRUE) %>% 
  kable(col.names = "Quantile", booktabs = TRUE) %>% 
  kable_styling(latex_options = c("striped", "hold_position", "repeat_header"))
```

## Les délais entre L'apparition des signes et L'admission au CTE, zone sanitaire de Beni (RDC), `r date_range`

```{r}
df_beni %>% 
  mutate(delay = date_isolation_current - date_onset) %>% 
  pull(delay) %>% 
  quantile(na.rm = TRUE) %>% 
  kable(col.names = "Quantile", booktabs = TRUE) %>% 
  kable_styling(latex_options = c("striped", "hold_position", "repeat_header"))
```

## la provenance des patients selon les aires de santé, zone sanitaire de Beni (RDC), `r date_range`
```{r}
tab_zone_sanitaire <-
  df_beni %>% 
  mutate(
    parish_res = 
      case_when(
        parish_res %in% c("BUTSILU", "BUTSULI") ~ 'BUTSILI',
        parish_res %in% c("KALONGO", "KALONGO/RWANGOMA") ~ 'RWANGOMA',
        parish_res %in% c("KANZULI", "KANZULI - NZULI") ~ 'KANZULINZULI',
        TRUE ~ parish_res
      )
  ) %>% 
  count(parish_res) %>% 
  arrange(desc(n)) %>% 
  adorn_totals('row')

tab_zone_sanitaire %>% 
  left_join(
    tab_zone_sanitaire %>% 
      adorn_percentages('col') %>% 
      adorn_pct_formatting(),
    by = c('parish_res')
  ) %>% 
  set_names(
    'Zone sanitaire', 'No.', '%'
  ) %>% 
  kable(booktabs = TRUE) %>% 
  kable_styling(latex_options = c("striped", "hold_position", "repeat_header"))
```

## la provenance des patients selon les quartiers, zone sanitaire de Beni (RDC), `r date_range`
```{r, longtable = TRUE, booktabs = TRUE}
tab_quartier <-
  df_beni %>% 
  count(quarter) %>% 
  arrange(desc(n)) %>% 
  adorn_totals('row')

tab_quartier %>% 
  left_join(
    tab_quartier %>% 
      adorn_percentages('col') %>% 
      adorn_pct_formatting(),
    by = c('quarter')
  ) %>% 
  set_names(
    'Quartier', 'No.', '%'
  ) %>% 
  kable(booktabs = TRUE) %>% 
  kable_styling(latex_options = c("striped", "hold_position", "repeat_header"))
```

<!-- ## pourcentage des décès selon l'arrivée ou non au CTE, zone sanitaire de Beni (RDC), `r date_range` -->

